# 合并报表的问题

提问人：心海拂清风 时间：2014-05-05 13:11:47
请教陈老师几个问题，谢谢！ 1 非同一控制下合并报表时要将被购买方的账面价值调整成公允价值，计入资本公积，这个资本公积二级明细应该写那个，属于其他综合收益吗？能结转到处置当期损益吗？ 2 大部分的教材在抵消内部交易形成的固定资产，无形资产时假设折旧摊销是计入管理费用的，实际中并不是这样的，实际中看计入哪里就抵消那个把，比如抵消固定资产和在建工程，生产成本等，是这样吗，谢谢 3 新准则中多次交易分步实现非同一控制下有一句是购买日持有的原投资按照 22 号准则金融工具确认计量的，原计入其他综合收益的累计公允价值变动应当在改按成本法核算时转入投资收益，假设是可供出售金融资产，借;资本公积 贷：
投资收益 这个转的分录是在个别报表还是合并报表中做的，谢谢！ 4 合并新准则中的保护性权利如何理解，实质是什么，与实质性权利有何区别？

回答人：chenyiwei
1 、合并报表层面不会体现出资本公积，只是一个中间步骤（最终会与长期股权投资抵销），所以不存在合并报表层面应如何列报该项资本公积，以及后续能否转出的问题。 2 、可能抵销生产成本或制造费用等。但在实务中除非存货周转很慢，为了简化处理，多数可能是直接把抵消金额计入当期营业成本。 3 、个别报表和合并报表层面都有体现。 4 、保护性权利旨在保护现有的利益，而不是为了参与或主导被投资企业活动并以此获得可变回报。这种权力的特点是只有在非常特殊的例外情况下（可能危及本企业既有的基本权利）才能动用。

提问人：happyclq 时间：2014-10-26 17:20:31
一集团企业，母公司（A公司）和子公司（B公司）同同时拥有另一家子公司（C公司）的股权，母公司拥有C公司51%股权，B公司拥有C公司49%股权，C公司对于B公司算是合营企业吗？需要采取权益法核算吗？母公司在合并报表时是否需确认少数股东权益？

回答人：chenyiwei
在B本身是A的子公司的情况下，A和B共同控制C的可能性不大。但根据具体情况，如果B不是A的全资子公司，则B对C有重大影响的可能性不能排除，这个问题与A对B的控制力成反向相关关系。 母公司A在编制合并报表时，C应作为全部股权均被合并范围内公司控制的子公司，即C自身不直接产生少数股权。如果B是A的非全资子公司，则C的损益有一部分可由B的少数股东间接享有。

提问人：sinvin 时间：2014-10-30 21:02:20
陈老师，现在遇到一个类似的问题，A持股B和C公司60%的股权，B和C分别持有D公司10%的股权，A持有D公司30%的股权，A对D采取权益法核算，B和C对D的长投采取成本法核算，A在编制合并B和C的合并报表中，是否需要确认B和C持有D的20%的损益，因为从A这个角度来看，A实际持有D50%的股权，个别报表上只有B确认了30%的损益。

回答人：chenyiwei
要。B和C各持有D的 10 ％股权在合并报表层面应调整为权益法核算。